臺灣高等法院民事判決　　　　　　　　 95年度上易字第902號
上　訴　人　乙○○
被上訴人　　甲○○
上列當事人間請求侵權行為損害賠償事件，上訴人對於中華民國
95年7月24日臺灣臺北地方法院95年度訴字第3602號第一審判決
提起上訴，本院於96年1月23日言詞辯論終結，判決如下：
    主  文
上訴駁回。
第二審訴訟費用由上訴人負擔。
    事實及理由
一、本件被上訴人主張：上訴人於民國93年1月27日14時50分許
    ，駕駛車號0237-FT小客車，於台北市○○○路○段由東往
    西，行經台北市○○○路○段147巷口，疏未注意右後方來
    車，且未顯示方向燈，即突然向右轉彎，致其車輛之右後車
    門撞及伊所駕駛之機車，伊人車倒地因而受有右踝骨折之傷
    害，需以石膏固定治療，半年期間無法工作，而上訴人因本
    件車禍涉有過失傷害罪責，亦經原法院刑事庭判決有罪確定
    。爰依民法第184、193、195條規定，請求判命上訴人賠償
    醫療費用新台幣（下同）3575元、往返醫院之交通費用3300
    元、無法工作之損失54萬元、及非財產上之損害賠償100萬
    元，共計154萬元本息之判決（原審僅判命上訴人給付賠償
    醫療費用3575元、交通費用3300元、精神慰撫金8萬元，共
    計8 萬6875元本息，餘則駁回被上訴人之請求。被上訴人就
    其敗訴部分並未上訴，已告確定）。答辯聲明：駁回對造之
    上訴。
二、上訴人則以：被上訴人所述不實，係被上訴人撞向伊，故於
    事故之初被上訴人尚向伊道歉，至醫院後，於X光檢查後急
    診醫生告以被上訴人原即有小兒麻痺，且被上訴人並告以其
    傷不嚴重，只要伊將第三人責任險賠償即可，並未提出賠償
    之要求。當日長庚醫院診療時並未以石膏固定被上訴人腳部
    ，僅囑被上訴人小心避免碰撞，顯見傷勢應屬輕微。被上訴
    人於兩日後自己安排至台大醫院求診並要求以石膏固定，應
    有其他因素或自行要求所為，並非醫療上所必要，且足踝上
    石膏亦未曾影響被上訴人行動往來。至被上訴人為兩家公司
    實際負責人，並非員工，其所提離職證明與在職證明，等同
    自行開立，故不足採。被上訴人傷勢輕微，卻請求100萬元
    精神慰撫金，實非有理，再參以被上訴人曾有違規被舉發後
    ，猶力圖狡辯，並有以搭便車方式獲取不當商業利益情形，
    其誠信不佳，所提告訴令人懷疑是否係被上訴人故意製造假
    車禍，伺機敲詐勒索。倘查明屬實，醫療費用、交通費用亦
    不得請求。況事故當時，被上訴人之機車在伊駕駛車輛之右
    後方，仍有很大閃避空間，但因被上訴人未保持安全距離，
    致不及閃避，被上訴人就本件事故之發生，亦與有過失等語
    ，資為抗辯。上訴聲明：(一)原判決關於主文第一項所命上訴
    人給付被上訴人8萬元本息部分，及該部分假執行之宣告，
    暨訴訟費用之裁判均廢棄。(二)上廢棄部分，被上訴人在第一
    審之訴及假執行之聲請均駁回。
三、查被上訴人主張伊於上開時地與上訴人所駕駛之車輛發生車
    禍，致伊右踝閉鎖性骨折受傷，上訴人所涉過失傷害罪部分
    業經原法院判處上訴人有期徒刑二月確定之事實，已據其提
    出診斷證明書、刑事判決書影本為證（見原審卷第7至8頁、
    43頁），並經原審調取該院94年度交易字第221號刑事卷宗
    核閱屬實，且為上訴人所不爭執，自堪信為真實。
四、上訴人雖抗辯由被上訴人於案發之初，尚且向伊道歉，並說
    其遠遠就看到伊慢慢地開，好似要找車位或轉彎的意思，不
    知何以會莫明其妙地撞上來了等語，足見被上訴人就本件事
    故之發生，與有過失云云。惟被上訴人否認與有過失。經查
    縱上訴人所稱被上訴人於案發當時確有為上述言語屬實，反
    可證明被上訴人確有注意車前狀況。況被上訴人僅係猜測上
    訴人似要找車位或轉彎，並未確定上訴人之意向，是兩造如
    何發生車禍，仍要依客觀事實判斷。查依原審調閱上訴人不
    爭之刑事卷證觀之，本件車禍係上訴人未注意右後方來車，
    且未顯示方向燈，致其車之右後車門撞及被上訴人所駕駛之
    機車，被上訴人因而受傷，並無證據證明被上訴人有何過失
    ，上訴人此之抗辯，尚非可採。上訴人再以被上訴人另有違
    規行為，並搭便車圖取不當利益，誠信不佳，懷疑被上訴人
    係故意製作假車禍以敲詐勒索云云。惟被上訴人確因本件車
    禍而受有右踝閉鎖性骨折，有長庚醫院出具之診斷書可按（
    見原審卷第8頁），雖被上訴人未於急診當日以石膏固定骨
    折，然此僅足表示被上訴人受傷並非嚴重，尚難執此遽認上
    訴人係以假車禍詐財。至被上訴人另有交通違規及其經營之
    彰紀有限公司使用他人相同或近似之網域名稱之特取部分行
    為，核與
    本件車禍無涉，上訴人並未舉證證明本件車禍之發生係被上
    訴人故意製造，其此之抗辯，要屬無據。
五、上訴人既有不法侵害被上訴人之身體，業如前述，被上訴人
    依侵權行為法則請求上訴人損害賠償，即屬有據。原審就被
    上訴人請求之醫療費用3575元、交通費用3300元，以上訴人
    就此部分並不爭執而准許，上訴人就此部分並未上訴；另原
    審駁回被上訴人請求無法工作損失54萬元部分，被上訴人並
    未上訴，此三部分即已確定，本院即不再審酌。是本件僅就
    精神慰撫金8萬元為審酌。查被上訴人因本件車禍受有右踝
    閉鎖性骨折，其肉體、精神上自受有痛苦，且被上訴人為公
    司負責人，94年之所得雖僅20餘萬元，但另有投資500餘萬
    元；而上訴人雖有二筆地目為田之不動產，但94年在台並無
    所得，有稅務電子閘門財產所得調件明細表可參（見本院卷
    第34至39頁），上訴人稱其係在中國大陸打工，經濟上呈無
    資力狀態，即堪採信。本院審酌上情，認原審酌定之精神慰
    撫金8萬元，經核並無不當。
六、綜上所述，被上訴人本於侵權行為法則請求上訴人給付8萬
    元之精神慰撫金本息（逾此之請求業據原審駁回，被上訴人
    並未上訴，已確定），即屬正當，應予准許。原審判命上訴
    人如數給付，於法並無不合。上訴意旨指摘原判決不當，求
    予廢棄改判，為無理由，應予駁回。
七、本件事證已臻明確，兩造其餘主張與舉證，經審酌核與判決
    結果不生影響，爰不逐一論述，併此敘明。
八、據上論結，本件上訴為無理由，依民事訴訟法第449條第1項
    、第78條，判決如主文。
中　　華　　民　　國　　96　　年　　2　　月　　13　　日
　　　　　　　　　民事第七庭
                      審判長法　官  鄭三源
　　　　　　　　　　　      法　官  王聖惠
　　　　　　　　　　　      法　官  周美月
正本係照原本作成。
不得上訴。
中　　華　　民　　國　　96　　年　　2 　　月　　13　　日
　　　　　　　　　　　　　　書記官  李華安
